臺灣臺中地方法院刑事判決　
111年度交易字第538號
公  訴  人  臺灣臺中地方檢察署檢察官
被      告  簡浩展



上列被告因公共危險案件，檢察官提起公訴（111年度偵字第651
3號），本院裁定進行簡式審判程序，判決如下：
    主    文
簡浩展犯駕駛動力交通工具而吐氣所含酒精濃度達每公升零點二
五毫克以上之罪，累犯，處有期徒刑伍月，併科罰金新臺幣壹萬
元，有期徒刑如易科罰金，罰金如易服勞役，均以新臺幣壹仟元
折算壹日。
    犯罪事實
一、簡浩展於民國110年9月12日晚上某時許，在其位於臺中市西
    區英士路之居所，飲用高粱酒後，明知飲酒後已影響其注意
    力及正常操控車輛之能力，駕車將足以危害公眾往來之安全
    ，仍基於服用酒類後駕駛動力交通工具之犯意，未待體內酒
    精代謝完畢，竟仍於110年9月13日上午某時許，自上址居所
    騎乘車牌號碼000-000號普通重型機車上路。嗣於同日上午6
    時01分許，行經臺中市北區中清路1段與進化北路交岔路口
    前時，與黃千睿騎乘車牌號碼000-000號普通重型機車發生
    擦撞（按黃千睿未受傷；簡浩展受傷），警方獲報到場處理
    後，將簡浩展送往中國醫藥大學附設醫院救治，並於同日上
    午6時46分許，對其施以吐氣式酒精濃度測試，測得其吐氣所
    含酒精濃度為每公升0.54毫克，因而查悉上情。
二、案經臺中市政府警察局第二分局報告臺灣臺中地方檢察署檢
    察官偵查起訴。
    理    由
一、本案被告簡浩展所犯為死刑、無期徒刑、最輕本刑為3 年以
    上有期徒刑以外之罪，其於準備程序就前揭被訴事實為有罪
    之陳述，經法官告知簡式審判程序之旨，並聽取其與公訴人
    之意見後，本院認無不得或不宜改依簡式審判程序進行之處
    ，爰依刑事訴訟法第273條之1第1項、第284條之1規定，裁
    定本案進行簡式審判程序，合先敘明。
二、上開犯罪事實，業經被告於本院審理時坦承不諱（見本院卷
    第96、104頁），核與被害人黃千睿於警詢中陳述情節相符
    （見偵卷第33至37頁），並有員警職務報告、酒精測定紀錄
    表、道路交通事故現場圖、道路交通事故調查報告表㈠㈡、現
    場照片14張、車輛詳細資料報表、證號查詢機車駕駛人各1
    份在卷可稽（見偵卷第21、39至53、63、65頁），足認被告
    之自白與上開事證相符，堪以採信。綜上所述，本案事證明
    確，被告犯行堪以認定，應依法論科。
三、論罪科刑
  ㈠按行為後法律有變更者，適用行為時之法律。但行為後之法
    律有利於行為人者，適用最有利於行為人之法律，刑法第2
    條第1項定有明文。查被告行為後，刑法第185條之3於111年
    1月28日修正公布施行，並於同年月30日生效。修正前刑法
    第185條之3第1項規定：「駕駛動力交通工具而有下列情形
    之一者，處2年以下有期徒刑，得併科20萬元以下罰金：一
    、吐氣所含酒精濃度達每公升零點25毫克或血液中酒精濃度
    達百分之零點零5以上。二、有前款以外之其他情事足認服
    用酒類或其他相類之物，致不能安全駕駛。三、服用毒品、
    麻醉藥品或其他相類之物，致不能安全駕駛。」。修正後之
    刑法刑法第185條之3第1項則規定：「駕駛動力交通工具而
    有下列情形之一者，處3年以下有期徒刑，得併科30萬元以
    下罰金：一、吐氣所含酒精濃度達每公升零點25毫克或血液
    中酒精濃度達百分之零點零5以上。二、有前款以外之其他
    情事足認服用酒類或其他相類之物，致不能安全駕駛。三、
    服用毒品、麻醉藥品或其他相類之物，致不能安全駕駛。 
    」。修正後新法將刑法第185條之3第1項之法定刑，由「2年
    以下有期徒刑，得併科20萬元以下罰金」提高為「3年以下
    有期徒刑，得併科30萬元以下罰金」，經比較新舊法結果，
    修正後之新法並非較有利於被告，依刑法第2條第1項前段規
    定，應適用被告行為時之法律即修正前刑法第185條之3第1
    項規定。
  ㈡核被告所為，係犯修正前刑法第185條之3第1項第1款之駕駛
    動力交通工具而吐氣所含酒精濃度達每公升0.25毫克以上之
    罪。
  ㈢查被告前因酒後不能安全駕駛之公共危險案件，經本院109年
    度中交簡字第2695號判決判處有期徒刑4月確定，並於109年
    12月21日易科罰金執行完畢等情，業經被告於本院審理時供
    承明確（見本院卷第105頁），且有臺灣高等法院被告前案
    紀錄表1份在卷可參（見本院卷第15至18頁），其於上開有
    期徒刑執行完畢後5 年內故意再犯本案有期徒刑以上之罪，
    為累犯。審酌被告前因故意犯罪經徒刑執行完畢，理應產生
    警惕作用，竟於前案執行完畢後再犯本案之罪，足認其刑罰
    反應力薄弱，考量被告上開犯罪情節，無應量處最低法定刑
    ，否則有違罪刑相當原則，暨有因無法適用刑法第59條酌量
    減輕其刑之規定，致其人身自由遭受過苛侵害之情形，自無
    司法院釋字第775號解釋之適用。爰依刑法第47條第1項規定
    及司法院釋字第775號解釋文，依法加重其刑。
  ㈣爰以行為人之責任為基礎，審酌被告前有因酒後不能安全駕
    駛之公共危險案件經法院判處罪刑之前案紀錄（不包含上開
    累犯部分），有前開被告前案紀錄表附卷可參；其飲酒後吐
    氣所含酒精濃度每公升0.54毫克，減低其駕車之注意力及操
    控力，提高重大違反交通規則之可能，且政府各相關機關就
    酒後駕車之危害性以媒體方式一再宣導，為時甚久，竟仍於
    早上無駕駛執照騎乘普通重型機車上路，並與被害人黃千睿
    騎乘機車發生碰撞事故（按被害人黃千睿未受傷；被告受傷
    ），危及往來人車之生命、身體、財產安全，其犯罪所生危
    險程度非輕；惟念及被告終能坦承犯行之犯後態度，兼衡其
    智識程度及家庭生活狀況（詳如本院卷第105、107頁所示）
    等一切情狀，量處如主文所示之刑，並諭知易科罰金及易服
    勞役之折算標準。   
據上論斷，應依刑事訴訟法第273條之1第1項、第299條第1項前
段，刑法第2條第1項前段、第185條之3第1項第1款（修正前）、
第47條第1項、第41條第1項前段、第42條第3項前段，刑法施行
法第1條之1第1項，判決如主文。
本案經檢察官蔣志祥提起公訴，檢察官林卓儀到庭執行職務。
中　　華　　民　　國　　111 　年　　6 　　月　　29　　日
                  刑事第五庭  法　官  李怡真
以上正本證明與原本無異。
如不服本判決應於收受送達後20日內向本院提出上訴書狀，並應
敘述具體理由；其未敘述上訴理由者，應於上訴期間屆滿後20日
內向本院補提理由書（均須按他造當事人之人數附繕本）「切勿
逕送上級法院」。
　　　　                      書記官  林怡君
中　　華　　民　　國　　111 　年　　6 　　月　　30　　日
附錄本案論罪科刑法條全文：
修正前中華民國刑法第185條之3
駕駛動力交通工具而有下列情形之一者，處2年以下有期徒刑，
得併科20萬元以下罰金：
一、吐氣所含酒精濃度達每公升零點二五毫克或血液中酒精濃度
    達百分之零點零五以上。
二、有前款以外之其他情事足認服用酒類或其他相類之物，致不
    能安全駕駛。
三、服用毒品、麻醉藥品或其他相類之物，致不能安全駕駛。
因而致人於死者，處3年以上10年以下有期徒刑；致重傷者，處1
年以上7年以下有期徒刑。
曾犯本條或陸海空軍刑法第54條之罪，經有罪判決確定或經緩起
訴處分確定，於五年內再犯第1項之罪因而致人於死者，處無期
徒刑或5年以上有期徒刑；致重傷者，處3年以上10年以下有期徒
刑。